臺灣桃園地方法院刑事判決　　　　　　96年度交簡上字第79號
上　訴　人　臺灣桃園地方法院檢察署檢察官
被　　　告　甲○○
　　　　　　　　　　　1號
上列上訴人因被告過失傷害案件，不服本院簡易庭95年12月29日
95年度壢交簡字第1804號第一審刑事簡易判決（聲請簡易判決處
刑案號：95年度偵字第17503 號），提起上訴，本院管轄之第二
審合議庭判決如下︰
    主  文
上訴駁回。
    事  實  及  理  由
一、本件經本院管轄第二審之合議庭審理結果，認原審以被告甲
    ○○犯其行為時刑法第二百八十四條第一項前段之過失傷害
    罪，且被告在肇事後犯罪未被發覺前，即已向承辦警員自首
    犯罪，並依修正時刑法第六十二條前段規定減輕其刑，在比
    較新舊法之適用後，判處被告拘役二十日，並諭知易科罰金
    之折算標準為以銀元三百元即新臺幣九百元折算一日，其認
    事用法及量刑均無不當，應予維持，除補充被告駕車未看清
    來往車輛，未讓告訴人之來車先行，即搶道迴轉，亦應為肇
    事主因外，其餘均引用檢察官聲請簡易判決處刑書及第一審
    判決書所記載之事實、證據及理由（詳如附件）。
二、檢察官上訴意旨略以：被告說詞避重就輕，且迄今尚未與告
    訴人乙○○和解，犯後態度不佳，原審僅判處拘役二十日，
    量刑過輕等語。
三、按法官於有罪判決如何量處罪刑，甚或是否宣告緩刑，均為
    實體法賦予審理法官裁量之刑罰權事項，法官行使此項裁量
    權，自得依據個案情節，參酌刑法第五十七條所定各款犯罪
    情狀之規定，於法定刑度內量處被告罪刑；除有逾越該罪法
    定刑或法定要件，或未能符合法規範體系及目的，或未遵守
    一般經驗及論理法則，或顯然逾越裁量，或濫用裁量等違法
    情事之外，自不得任意指摘其量刑違法，最高法院對此並著
    有八十年台非字第四七三號、七十五年台上字第七０三三號
    、七十二年台上字第六六九六號、七十二年台上字第三六四
    七號等判例可資參照。準此，法官量刑，如非有上揭明顯違
    法之情事，自不得擅加指摘其違法或不當。經查，本件原審
    審酌被告並無前科，素行良好，其就本件交通事故而言雖有
    過失，然告訴人亦有相當過失，告訴人所受之傷害，被告事
    後有意願與告訴人和解，除向保險公司申請理賠外（尚未出
    險），並已支付告訴人部分醫藥費、交通費，惟因雙方和解
    條件落差過大，致尚未和解，及其犯後態度等一切情狀，在
    比較新舊法適用後，量處被告拘役二十日，並諭知易科罰金
    之折算標準為以銀元三百元即新臺幣九百元折算一日，經核
    並無不合，量刑亦甚妥適。而原審在量刑時既已將被告尚未
    與告訴人和解，及其犯後態度等事項一併考量在內，依上說
    明，即難再憑此指摘其量刑過輕。綜上，檢察官以原審量刑
    過輕為由，提起上訴，為無理由，應予駁回。
據上論斷，應依刑事訴訟法第四百五十五條之一第三項、第三百
七十三條、第三百六十八條，判決如主文。
中　　華　　民　　國　　96　　年　　6 　　月　　27　　日
                    交通法庭審判長  法　官　邱滋杉
                                    法　官　吳為平
                                    法　官　陳彥宏
以上正本證明與原本無異
不得上訴
                                    書記官　翁其良
中　　華　　民　　國　　96　　年　　6 　　月　　27　　日
